【裁判字號】    95,上易,383
【裁判日期】    950413
【裁判案由】    竊盜
【裁判全文】
臺灣高等法院刑事判決                 95年度上易字第383號
上  訴  人
即  被  告  甲○○
上列上訴人因竊盜案件，不服臺灣基隆地方法院94年度易字第53
7 號，中華民國95年1月5日第一審判決（起訴案號：臺灣基隆地
方法院檢察署94年度偵字第4614），提起上訴，本院判決如下：
    主  文
上訴駁回。
    事  實
一、甲○○前因煙毒案件，先經臺灣基隆地方法院以83年度訴字
    第371號判處有期徒刑5年，再經台灣桃園地方法院以84年度
    訴第1454號判處有期徒刑3年2月，二案接續送監執行後假釋
    ，嗣又遭撤銷假釋，而於94年6 月15日縮刑期滿執行完畢。
    緣甲○○於94年11月15日中午12時30分許，在基隆市○○路
    210號，以每日新臺幣（下同）2千元之代價，向亞洲汽車出
    租店承租車牌號碼8037-JT 號小貨車一輛，欲供載運雞籠使
    用，適乙○○欲竊取物品須車載運，即假藉欲搬運物品為由
    ，向不知情之甲○○借用該租車，甲○○因自己需用，恐乙
    ○○借用時間過長，乃於同日下午1 時30分許親自駕車載送
    乙○○前往。嗣下午 2時20分許，車行至大成街大埔交流道
    旁工地，二人即基於為自己不法所有之犯意聯絡，乃共同竊
    取上開工地華昌營造有限公司所有，總計價值 1萬元之鐵製
    水溝蓋隔閘2組、支撐架及膠管各1批，甫得手正欲載運離去
    時，為巡視工地之康順興發覺，報警當場查獲。
二、案經基隆市警察局第三分局報請臺灣基隆地方法院檢察官偵
    查起訴。
    理  由
一、前揭事實業據被告於警、偵訊、及原審調查、審理中供承不
    諱，與證人乙○○於偵查中及原審之供述互核一致，且與被
    害人丙○○、陳文治及証人康順興指証之情節大致相符，此
    外，復有贓物認領保管收據二件及現場照片影本七紙在卷可
    按，是本案事証已臻明確。
二、被告上訴意旨翻異其於警、偵訊及原審之供詞，否認其與乙
    ○○基於竊盜之共同犯意，共同竊取華昌營造有限公司所有
    之鐵製水溝蓋隔閘2組、支撐架及膠管各1批云云。惟查：本
    件被告之犯罪事實，業據被告於原審94年12月26日準備程序
    供陳：「我認罪」，於原審最後審理時亦稱：「我做錯了，
    請給我一次機會。」等語（見原審卷44、53頁），雖被告於
    本院辯稱：「第二次搬水溝蓋我知情，但我沒下去搬。」，
    證人乙○○亦雖證證：「是的，我下去搬，被告沒有下去搬
    。」，雖被告否認與乙○○共同搬運前開物品上車，然證人
    乙○○於原審稱：「兩件都是我偷的，甲○○沒有搬」時，
    被告並未附和其詞，反而供述其因自己經濟也不好，才幫乙
    ○○搬（見原審卷30頁）。足證被告翻異前供，顯係卸飾之
    詞，自無可採。證人乙○○於本院之證言核是迴護被告之言
    亦不足採信。
三、核被告所為，係犯刑法第320條第1項之竊盜罪。被告就竊取
    華昌營造有限公司物品之犯行，與同案被告乙○○有犯意聯
    絡及行為分擔，均為共同正犯。又被告前因煙毒案件，先經
    原審法院以83年度訴字第371號判處有期徒刑5年，再經台灣
    桃園地方法院以84年度訴第1454號判處有期徒刑3年2月，二
    案接續送監執行後假釋，嗣又遭撤銷假釋，而於94年6 月15
    日縮刑期滿執行完畢，此有本院被告前案紀錄表在卷可按，
    其於有期徒刑執行完畢後5 年內再犯有期徒刑以上之本罪，
    係屬累犯，應依法遞予加重其刑。
四、原審同此認定，因依刑法第28條、第320條第1項、第47條之
    規定，並審酌被告之智識、品行，年輕力壯，不思戮力營生
    ，竟為財竊取之手段、方法、所竊物品，犯後態度等一切情
    狀，量處有期徒刑 3月，並諭知易科罰金之折算標準，核其
    認事用法，俱無違誤，量刑亦屬允洽。
五、綜上所述，被告前述上訴意旨所陳於法均非可採，其執此上
    訴意旨，任意指摘原判決不當，求予撤銷改判，為無理由，
    應予駁回。
六、至公訴人認被告甲○○自始即與乙○○共謀租車行竊，因認
    其亦共同竊取陳文治之鐵條，涉犯連續竊盜罪，然被告甲○
    ○自始否認係共謀租車行竊，核與被告乙○○亦自始陳稱未
    告知甲○○一節相符，此外，本案復查無其他任何積極証據
    ，足認被告甲○○自始即與乙○○共謀或知情共同竊取，乃
    此部分之事証不足，依罪疑有利於被告之証據法則，且公訴
    人認係連續犯之裁判上一罪關係，原審乃不另為無罪之諭知
    ，經核亦無不合，附此敘明。
據上論斷，應依刑事訴訟法第368條，判決如主文。
本案經檢察官張秋雲到庭執行職務。
中    華    民    國    95    年    4     月    13    日
                  刑事第十一庭審判長法  官  張連財
                                    法  官  林明俊
                                    法  官  楊照男
以上正本證明與原本無異。
不得上訴
                                    書記官  陳秋雄
中    華    民    國    95    年    4     月    13    日
附錄：本案論罪科刑法條全文
中華民國刑法第320條
(普通竊盜罪、竊佔罪)
意圖為自己或第三人不法之所有，而竊取他人之動產者，為竊盜
罪，處 5 年以下有期徒刑、拘役或 500 元以下罰金。
意圖為自己或第三人不法之利益，而竊佔他人之不動產者，依前
項之規定處斷。
前二項之未遂犯罰之。


司法院資訊處製作；財團法人民間司法改革基金會備份。
